臺灣桃園地方法院刑事裁定
111年度單禁沒字第559號
聲  請  人  臺灣桃園地方檢察署檢察官
被      告  古佩玉


上列被告因違反毒品危害防制條例案件（111年度毒偵緝字第618
、619號、111年度毒偵字第2303號），經聲請人聲請單獨宣告沒
收（111年度聲沒字第569號），本院裁定如下：
    主  文
扣案如附表一所示之物均沒收銷燬。
扣案如附表二所示之物均沒收。 
    理  由
一、聲請意旨略以：被告古佩玉前因施用第二級毒品案件，送觀
    察勒戒後，認無繼續施用毒品之傾向，經臺灣桃園地方檢察
    署檢察官以111年度毒偵緝字第618、619號、111年度毒偵字
    第2303號為不起訴處分確定。而於上開案件中，所扣案如附
    表一所示之物，經送檢驗，均檢出含有第二級毒品甲基安非
    他命成分，屬違禁物；另扣案如附表二所示之物，為被告所
    有且供其施用第二級毒品犯罪所用之物，爰依毒品危害防制
    條例第18條第1項、刑法第38條第2項、第40條第2項、第3項
    ，聲請單獨宣告沒收銷燬及沒收等語。
二、按查獲之第一、二級毒品，不問屬於犯罪行為人與否，均沒
    收銷燬之；供犯罪所用、犯罪預備之物或犯罪所生之物，屬
    於犯罪行為人者，得沒收之；違禁物或專科沒收之物得單獨
    宣告沒收；第38條第2項之物，因事實上或法律上原因未能
    追訴犯罪行為人之犯罪或判決有罪者，得單獨宣告沒收，毒
    品危害防制條例第18條第1項前段、刑法第38條第2項前段、
    第40條第2項、第3項分別定有明文。
三、經查：
（一）被告所涉施用第二級毒品案件，經送觀察勒戒後，認無繼
      續施用毒品之傾向，於民國111年4月26日釋放出所，經同
      署檢察官以111年度毒偵緝字第618、619號、111年度毒偵
      字第2303號為不起訴處分確定，有該不起訴處分書、臺灣
      高等法院被告前案紀錄表在卷足憑，堪認有刑法第40條第
      3項所定法律上未能追訴其犯罪之情形。
（二）被告於上開案件中所查扣如附表一所示之物，經送驗，均
      檢出甲基安非他命成分，有如附表一所示之鑑定書、鑑驗
      書在卷可稽，足認扣案如附表一所示之物均為第二級毒品
      甲基安非他命，係違禁物無訛，又盛裝上開甲基安非他命
      毒品之包裝袋4個，因沾附有該盛裝之毒品而難以完全析
      離，自應整體視為查獲之第二級毒品，併依毒品危害防制
      條例第18條第1項前段規定宣告沒收銷燬。從而，聲請人
      據此聲請單獨宣告沒收銷燬，於法有據，應予准許。至鑑
      驗用罄之毒品部分，業已滅失，爰不另宣告沒收銷燬，附
      此敘明。
（三）另扣案如附表二所示之物，均屬被告所有，且供其施用第
      二級毒品甲基安非他命所用之物等情，經被告供明在卷，
      堪認上開扣案物確為被告所有並供犯罪所用之物，自應依
      刑法第38條第2項前段、第40條第3項規定宣告沒收，是聲
      請人此部分聲請，亦屬正當，自應准許。
四、依刑事訴訟法第455條之36第2項，毒品危害防制條例第18條
    第1項前段，刑法第11條、第38條第2項前段、第40條第2項
    、第3項，裁定如主文。
中　　華　　民　　國　　111 　年　　6 　　月　　30　　日
                  刑事第七庭  法　官　陳昭仁
以上正本證明與原本無異。
如不服本裁定，應於裁定送達後5 日內向本院提出抗告狀。
　　　　　　　　　　　　　　　書記官　洪郁筑
中　　華　　民　　國　　111 　年　　6 　　月　　30　　日





附表一：
編號 扣案物外觀      數     量   成  分 備註  1 白色或透明結晶 1包（編號1，毛重1.5184公克、淨重0.9776公克，取樣量0.0020公克，驗餘量0.9756公克） 第二級毒品甲基安非他命 1.臺北榮民總醫院110年9月23日毒品成分鑑定書（見110年度毒偵字第6506號卷第97頁） 2.扣押物品清單（見110年度毒偵字第6506號卷第103頁）  2 白色或透明結晶 1包（編號2，毛重1.1623公克、淨重0.8170公克，取樣量0.0021公克，驗餘量0.8149公克） 第二級毒品甲基安非他命 1.臺北榮民總醫院110年9月23日毒品成分鑑定書（見110年度毒偵字第6506號卷第97頁） 2.扣押物品清單（見110年度毒偵字第6506號卷第103頁）  3 白色或透明結晶 1包（毛重0.2823公克、淨重0.0587公克，取樣量0.0020公克，驗餘量0.0567公克） 第二級毒品甲基安非他命 1.臺北榮民總醫院110年10月5日毒品成分鑑定書（見110年度毒偵字第7018號卷第101頁） 2.扣押物品清單（見110年度毒偵字第7018號卷第103頁）  4 晶體 1包（淨重1.1519公克，驗餘淨重1.1376公克） 第二級毒品甲基安非他命 1.衛生福利部草屯療養院111年1月28日鑑驗書（見111年度毒偵字第2303號卷第21頁） 2.扣押物品清單（見111年度毒偵字第2303號卷第31頁） 
附表二：
編號 扣案物名稱 數量 備註  1 安非他命吸食器 1組 扣押物品清單（見110年度毒偵字第6506號卷第93頁）  2  玻璃頭吸食器 2支 扣押物品清單（見111年度毒偵字第2303號卷第29頁）  3 削尖吸管 1支 扣押物品清單（見111年度毒偵字第2303號卷第29頁）  4 塑膠盒 1個 扣押物品清單（見111年度毒偵字第2303號卷第29頁）